臺灣士林地方法院刑事判決　　　　　　　 96年度訴字第408號
公　訴　人　臺灣士林地方法院檢察署
被　　　告　甲○○
　　　　　　　　　　（另案在臺灣士林看守所羈押中）
上列被告因毒品危害防制條例案件，經檢察提起公訴（96年度毒
偵字第184 、375 、610 號），及移送併案審理（96年度毒偵字
第937 、997 號），被告為有罪之陳述，本院合議庭裁定改行簡
式審判程序，並判決如下：
    主  文
甲○○施用第一級毒品，處有期徒刑壹年貳月，減為有期徒刑柒
月，扣案之海洛因殘渣袋壹個（袋內殘渣量微無法計重）沒收銷
燬；又施用第二級毒品，處有期徒刑捌月，減為有期徒刑肆月，
扣案之安非他命參包（驗餘共淨重零點參捌公克）沒收銷燬，吸
食器壹組沒收。應執行有期徒刑玖月，扣案之海洛因殘渣袋壹個
（袋內殘渣量微無法計重）及安非他命參包（驗餘共淨重零點參
捌公克）均沒收銷燬，吸食器壹組沒收。
    事  實
一、甲○○前因施用毒品案件，經臺灣基隆地方法院裁定送觀察
    、勒戒後，認無繼續施用毒品之傾向，由臺灣基隆地方法院
    檢察署以95年度毒偵字第1050號不起訴處分確定。詎甲○○
    於民國95年9 月28日觀察、勒戒執行完畢釋放後，猶不知悔
    改，復基於施用第一級毒品海洛因之犯意，自96年1 月間起
    至96年3 月8 日下午6 時許止，約2 、3 日1 次，在臺北縣
    汐止市○○路199 號2 樓住所，反覆施用第一級毒品海洛因
    多次；另基於施用第二級毒品安非他命之犯意，自96年1 月
    某日起至96年3 月8 日下午6 時許止，每日1 次，在臺北縣
    汐止市○○路199 號2 樓、臺北縣汐止市○○路○ 段227 巷
    8 號、臺北縣汐止市○○○路141 巷口、臺北縣汐止市○○
    ○路某處所及臺北市○○區○○路2 段某處所，反覆施用第
    二級毒品安非他命多次。嗣於96年1 月13日16時10分許，
    為警在臺北縣汐止市○○路○ 段227 巷8 號查獲，並扣得安
    非他命吸食器一組。96年2 月9 日20時50分許，為警在臺
    北市○○區○○路32巷口查獲，並扣得第二級毒品安非他命
    一包（驗餘淨重0.1 公克）。96年2 月14日23時30分許，
    為警在基隆市安樂區○○○路3 巷11-14 號3 樓友人張桂花
    住處查獲。96年3 月9 日凌晨零時30分許，為警在臺北縣
    汐止市○○○路山光路口查獲，並扣得第二級毒品安非他命
    二包（驗餘共淨重0.28公克）及海洛因殘渣袋一個。
二、案經臺北縣政府警察局淡水分局報請臺灣士林地方法院檢察
    署檢察官偵查起訴及移送併案審理。
    理  由
一、前揭犯罪事實，業據被告甲○○於本院準備程序及審理時供
    認不諱（見96年7 月18日本院準備程序筆錄及審判筆錄），
    又被告為警查獲時，經採集其尿液送檢驗結果，分別呈安非
    他命類及鴉片類陽性反應，有臺灣檢驗科技股份有限公司96
    年2 月19日編號CH/2007/11362 、96年3 月27日編號CH/200
    7/30672 濫用藥物尿液檢驗報告二份，及臺灣尖端先進生技
    醫藥股份有限公司96年3 月1 日編號AC06473 號、96年3 月
    5 日編號AC06625 號濫用藥物檢驗報告二份在卷可稽，復有
    第一次查獲之安非他命吸食器一組、第二次查獲之安非他命
    一包及第四次查獲之安非他命二包、海洛因殘渣袋一個扣案
    ，與臺北市政府警察局內湖分局查獲涉嫌毒品危害防制條例
    毒品初步鑑驗報告單一紙可資佐證，足證被告自白與事實相
    符。本件事證明確，被告犯行堪以認定。
二、按犯毒品危害防制條例第十條之施用毒品罪者，檢察官應聲
    請法院裁定令被告入勒戒處所觀察、勒戒。觀察、勒戒後，
    檢察官依據勒戒處所之陳報，認受觀察、勒戒人無繼續施用
    毒品傾向者，應即釋放，並為不起訴處分；認受觀察、勒戒
    人有繼續施用毒品傾向者，檢察官應聲請法院裁定令入戒治
    處所施以強制戒治。經觀察、勒戒或強制戒治執行完畢釋放
    後，五年內再犯毒品危害防制條例第十條之罪者，檢察官或
    少年法院應依法追訴或裁定交付審理，毒品危害防制條例第
    20條第1 項、第2 項、第23條第2 項分別定有明文。查被告
    前因施用毒品案件，經臺灣基隆地方法院裁定送觀察、勒戒
    後，認無繼續施用毒品之傾向，於95年9 月28日執行完畢釋
    放，有臺灣基隆地方法院檢察署95年毒偵字第1050號不起訴
    處分書、刑案查註紀錄表及法務部全國檢察官線上查詢刑案
    人犯在監所最新資料報表各一份在卷可憑，被告於觀察、勒
    戒執行完畢釋放後，五年內再犯毒品危害防制條例第十條之
    罪，經檢察官提起公訴，本院應予審理。按海洛因係毒品危
    害防制條例第2 條第2 項第1 款所稱之第一級毒品，安非他
    命為同條項第2 款所稱之第二級毒品。核被告分別施用海洛
    因、安非他命之行為，係犯毒品危害防制條例第10條第1項
    之施用第一級毒品罪及同條第2 項之施用第二級毒品罪，被
    告持有海洛因、安非他命進而施用，其持有海洛因、安非他
    命之低度行為應各為施用海洛因、安非他命之高度行為所吸
    收，均不另論罪。被告多次施用海洛因、安非他命，其施用
    海洛因、安非他命之數行為於密切接近時地實施，各侵害同
    一法益，且施用毒品之行為本具有成癮性，極難戒絕，具有
    反覆施用之性質，其行為之獨立性極為薄弱，客觀上無法將
    其各次施用毒品之行為獨立成罪，在法律評價上應屬包括一
    罪之集合犯。臺灣士林地方法院檢察署移送併案審理部分（
    偵查案號：96年度毒偵字第937 號），雖未經檢察官提起公
    訴，惟與已起訴部分有集合犯一罪關係，另移送併案審理部
    分（偵查案號：96年度毒偵字第997 號），其犯罪事實與起
    訴部分第三次為警查獲之犯罪事實相同，應屬事實同一案件
    ，本院自應併予審理。爰審酌被告施用毒品動機、手段及次
    數，犯罪戕害自己身心健康，與犯罪後坦承犯行之態度等一
    切情狀，分別量處如主文所示之刑。又被告犯罪時間在96年
    4 月24日以前，合於中華民國九十六年罪犯減刑條例之減刑
    要件，所犯施用第一級、第二級毒品罪，依該條例規定各減
    其宣告刑如主文所示，並定其應執行之刑。
三、扣案之海洛因殘渣袋一個（袋內殘渣量微無法計重），係查
    獲之第一級毒品，因毒品與包裝袋無法析離，故不問屬於被
    告與否，應依毒品危害防制條例第18條第1 項前段之規定宣
    告沒收銷燬。扣案之安非他命三包（驗餘共淨重0.38公克）
    ，係查獲之第二級毒品，不問屬於被告與否，應依毒品危害
    防制條例第18條第1 項前段之規定宣告沒收銷燬。至另扣案
    之安非他命吸食器一組，係被告所有供施用安非他命所用之
    物，業據其供明在卷，則依刑法第38條第1 項第2 款之規定
    宣告沒收。
據上論斷，應依刑事訴訟法第299 條第1 項前段、第273 條之1
第1 項，毒品危害防制條例第10條第1 項、第2 項、第18條第1
項前段，刑法第11條、第38條第1 項第2 款、第51條第5 款，中
華民國九十六年罪犯減刑條例第2 條第1 項第3 款、第7 條，判
決如主文。
本案經檢察官高俊申到庭執行職務。
中　　華　　民　　國　　96　　年　　8 　　月　　15　　日
                  刑事第三庭法  官  周明鴻
以上正本證明與原本無異。
如不服本判決應於判決送達後10日內向本院提出上訴狀。
                            書記官  丁梅芬
中　　華　　民　　國　　96　　年　　8 　　月　　16　　日
附錄本案論罪科刑法條之依據：
毒品危害防制條例第10條第1項、第2項
施用第一級毒品者，處 6 月以上 5 年以下有期徒刑。
施用第二級毒品者，處 3 年以下有期徒刑。
